臺灣南投地方法院民事判決
109年度訴字第462號
原      告  林芳如  
訴訟代理人  張績寶律師
複  代理人  莊惠祺律師
            劉俊宏律師
被      告  王崇吏  

兼  上一人
訴訟代理人  許寶恩  
上列當事人間請求清償借款事件，本院於民國111年3月15日言詞
辯論終結，判決如下：
    主  文
被告許寶恩應給付原告新臺幣壹佰陸拾萬零肆佰玖拾捌元，及自
民國一○九年十二月四日起至清償日止，按年息百分之五計算之
利息；如對被告許寶恩之財產為強制執行無效果時，由被告王崇
吏於新臺幣壹佰伍拾參萬零肆佰玖拾捌元範圍內給付之。
原告其餘之訴駁回。
訴訟費用由被告許寶恩負擔百分之九十八，如對被告許寶恩之財
產為強制執行無效果時，由被告王崇吏負擔；餘由原告負擔。
本判決所命之給付，於原告以新臺幣伍拾參萬肆仟元為被告許寶
恩供擔保後；或由被告王崇吏給付時，以新臺幣伍拾壹萬壹仟元
為被告王崇吏供擔保時，得假執行；但被告許寶恩、王崇吏如分
別以新臺幣壹佰陸拾萬零肆佰玖拾捌元、壹佰伍拾參萬零肆佰玖
拾捌元為原告預供擔保，各得免為假執行。 
原告其餘假執行之聲請駁回。
    事實及理由
壹、程序事項：
一、按訴狀送達後，原告不得將原訴變更或追加他訴，但擴張或
    減縮應受裁判事項之聲明者，不在此限。不變更訴訟標的，
    而補充或更正事實上或法律上之陳述者，非為訴之變更或追
    加。民事訴訟法第255條第1項第3款、第256條分別定有明文
    。
二、經查，原告起訴時原聲明：㈠被告許寶恩應給付原告新臺幣
    （下同）1,630,498元，及自起訴狀繕本送達翌日起至清償
    日止，按年息百分之5計算之利息。㈡被告王崇吏應給付原告
    1,630,498元，及自起訴狀繕本送達翌日起至清償日止，按
    年息百分之5計算之利息。㈢第一、二項聲明所為請求，於其
    中一聲明之被告給付時，他項聲明之被告於給付範圍內免除
    給付義務（見本院卷第13頁）。嗣迭經變更聲明後，於民國
    111年1月17日本院言詞辯論期日，將聲明第2項、第3項變更
    為：㈡被告王崇吏應給付原告1,530,498元，及自起訴狀繕本
    送達翌日起至清償日止，按年息百分之5計算之利息。㈢第一
    、二項聲明於1,530,498元金額暨遲延利息範圍內，其中一
    聲明之被告給付時，他項聲明之被告於給付範圍內免除給付
    義務（見本院卷第297頁）。原告所為前開聲明之變更，核
    屬減縮應受裁判事項之聲明暨補充及更正事實上及法律上之
    陳述，依首揭條文之規定，均應准許。
貳、實體事項：
一、原告主張略以：
  ㈠被告許寶恩於104年間因有資金周轉之需求，請求原告以其所
    有門牌號碼南投縣○○鎮○○路0000○00號之房屋，及其上南投
    縣○○鎮○○段000地號土地（下合稱系爭房地），向訴外人國
    泰人壽保險股份有限公司（下稱國泰人壽）辦理房屋貸款，
    並以所貸得之款項，出借予被告許寶恩。原告故而於104年8
    月28日與國泰人壽簽立貸款契約書，由原告以系爭房地作為
    擔保，向國泰人壽申辦貸款2,000,000元，經國泰人壽核貸
    後，於104年9月4日將2,000,000元撥入原告開設於國泰世華
    銀行，帳號號碼：000000000000號之帳戶（下稱系爭原告國
    泰世華銀行帳戶）內（下稱系爭房地貸款）。原告於收受上
    開款項後，旋於同日即將2,000,000元匯入被告許寶恩指定
    之被告王崇吏（即被告許寶恩之子）之帳戶內，並與被告許
    寶恩於同日簽立借貸協議書，載由原告以系爭房地向國泰人
    壽申辦系爭房地貸款，並由原告將所貸得之2,000,000元出
    借予被告許寶恩（下稱系爭協議契約），系爭房地貸款之本
    金及利息，則由被告許寶恩負責按月清償，另由被告王崇吏
    出任原告與被告許寶恩間系爭借款之保證人；除系爭協議契
    約內容之外，原告與被告許寶恩間另有口頭約定，被告許寶
    恩應就系爭借款按月支付原告10,000元之利息。
　㈡詎被告許寶恩自108年12月起即失去聯絡，不但未按時清償系
    爭房地貸款之本息，且未按月支付原告10,000元之利息，原
    告為避免損失擴大，爰自108年12月起至109年6月止，代被
    告許寶恩墊付系爭房地貸款每月所應攤還之本息，並於109
    年7月1日清償系爭房地貸款之全部餘額1,439,331元。
　㈢被告許寶恩本應依約按月清償系爭房地貸款之本息，用以償
    還對原告所負系爭協議契約所負債務，然因被告許寶恩自10
    8年12月起開始失聯，不但未能清償對原告所負系爭協議契
    約所負債務，且因原告代其繳清系爭房地貸款之全部餘額，
    因而減免對國泰人壽所負之清償責任，致受有毋庸再繳納系
    爭房地貸款本息之利益，且致原告因此受有損害，爰依清償
    借款及返還不當得利之法律關係，請求擇一為有利於原告之
    認定，要求被告許寶恩負償還上開款項。又被告許寶恩屢經
    原告催討均拒不履行，其名下又別無其他財產，顯不足清償
    對原告所負債務，被告王崇吏便應基於系爭協議契約之保證
    人身分，於保證債務範圍內，與被告許寶恩各負全部履行之
    責任，且因此二債務具有同一經濟上之目的，倘其中一人為
    給付，他人就其給付限度內，亦同免其責任，故被告2人就
    此部分所擔負者，乃不真正連帶之清償責任。
　㈣被告許寶恩應給付原告之金額如下：
　⒈原告於109年6月清償系爭房地貸款之全部餘額1,439,331元。
　⒉原告自108年12月起至109年6月止，代被告許寶恩償還系爭房
    地貸款之本息，逐月為13,096元、13,066元、13,077元、13
    ,066元、13,066元、12,894元、12,902元，合計91,167元。
　⒊被告許寶恩應給付原告自108年12月起109年9月即原告提起本
    件訴訟時止，共10個月期間，按月以10,000元計算之利息，
    合計100,000元。
　⒋被告許寶恩應給付原告之金額，共計1,630,498元（計算式：
    1,439,331元+91,167元+100,000元=1,630,498元）。
  ㈤被告王崇吏係出任原告與被告許寶恩間系爭借款之普通保證
    人，故就被告許寶恩應給付原告之款項，其中原告於109年6
    月清償之系爭房地貸款餘額1,439,331元，及原告自108年12
    月起至109年6月止，代被告許寶恩償還系爭房地貸款之本息
    91,167元，合計1,530,498元（計算式：1,439,331元+91,16
    7元=1,530,498元），負不真正連帶清償之責。
  ㈥爰基於清償借貸、不當得利及保證之法律關係提出本件訴訟
    ，並聲明：如程序事項二所述之聲明。
二、被告抗辯略以：
    被告許寶恩曾於104年12月30日、108年1月22日，分別匯款2
    70,000元、36,000元至訴外人林子文（原告前配偶，於110
    年9月初離婚）開設於合作金庫銀行南投分行，帳號號碼000
    0000000000號之帳戶（下稱系爭林子文合作金庫銀行帳戶）
    ；於104年至108年間，多次以ATM轉帳或現金存入之方式，
    將款項匯入原告或林子文之帳戶，平均每月至少還款1次，
    金額介於數千元至30,000元不等，累計金額1,170,019元；
    於107年2月15日、108年2月4日，分別於被告許寶恩位於南
    投縣○○鎮○○街00號之住家門口交付林子文現金200,000元、3
    00,000元。前開款項合計1,976,019元，均係作為清償系爭
    借款之用，但原告與林子文並未簽發任何收據。為此聲明：
    原告之訴駁回；如受不利判決，願供擔保請准宣告免為假執
    行。
三、兩造不爭執事項：
  ㈠原告於104年8月28日以其所有系爭房地作為擔保，與國泰人
    壽簽立貸款契約書，向國泰人壽辦理系爭房地貸款，約定借
    款金額為2,000,000元，借款期間自104年9月4日至119年9月
    4日，分180期清償，每期利息依國泰人壽公告之定儲指標利
    率加碼1.13%計算之 。
  ㈡系爭房地貸款經國泰人壽核貸通過後，由國泰人壽於104年9
    月4日，將借款金額2,000,000元匯入原告所有之系爭原告國
    泰世華銀行帳戶。原告收到國泰人壽匯入之2,000,000元後
    ，旋於同日將2,000,000元匯入被告許寶恩指定之被告王崇
    吏之帳戶內。
  ㈢原告與被告許寶恩於104年9月4日共同簽立系爭協議契約，內
    容記載由原告以系爭房地向國泰人壽申辦系爭房地貸款，並
    由原告將所貸得之2,000,000元出借予被告許寶恩，系爭房
    地貸款之本金及利息，全部由被告許寶恩1人負責按月清償
    ，直至貸款全額包含利息、解除設定費等一切費用由被告許
    寶恩清償完畢為止，並由被告王崇吏出任被告許寶恩之保證
    人。
  ㈣原告與被告許寶恩間另有口頭約定，除系爭協議契約約定之
    內容外，被告許寶恩應額外支付原告按月以10,000元計算之
    利息 。
  ㈤系爭房地貸款自108年12月起至109年6月止之各期應攤還本息
    ，均由原告完成繳納，並由原告於109年7月1日清償系爭房
    地貸款之全部餘額1,439,331元。
  ㈥被告許寶恩曾於104年12月30日、108年1月22日，分別匯款27
    0,000元、36,000元至林子文合作金庫銀行帳戶內。
　㈦國泰世華銀行ATM機號為OVFG7，設置地點為國壽草屯大樓（
    地點：南投縣○○鎮○○路000號B1-7樓），分別於如附表所示
    之時間有如附表所示之金額存入系爭原告國泰世華銀行帳戶
     。
　㈧被告許寶恩自104年10月4日起至108年11月止，已清償系爭房
    地貸款本息662,669元，及每月利息10,000元共500,000元，
    合計共1,162,669元。
四、本院之判斷：
　　原告上開主張為被告所否認，並以前詞置辯。是本件爭點厥
    為：㈠原告請求被告給付1,630,498元是否有理由?被告許寶
    恩所為清償之抗辯有無理由?㈡被告王崇吏是否應負普通保證
    人之責?保證範圍為何?分述如下。
  ㈠原告請求被告給付1,630,498元為有理由，被告許寶恩清償抗
    辯並無可採：
　⒈按無法律上之原因而受利益，致他人受損害者，應返還其利
    益。稱消費借貸者，謂當事人一方移轉金錢或其他代替物之
    所有權於他方，而約定他方以種類、品質、數量相同之物返
    還之契約，民法第179條、第474條第1項定有明文。又當事
    人主張有利於己之事實者，就其事實有舉證之責任，民事訴
    訟法第277條前段亦有明定。而原告對於自己主張之事實已
    盡證明之責後，被告對其主張，如抗辯其不實並提出反對之
    主張者，則被告對其反對之主張，亦應負證明之責，此為舉
    證責任分擔之原則（最高法院99年度台上字第483號判決意
    旨參照）。
  ⒉兩造於104年9月4日成立系爭協議契約，約定由原告以系爭房
    地向國泰人壽申辦系爭房地貸款，並由原告將所貸得之2,00
    0,000元出借予被告許寶恩，系爭房地貸款之本金及利息，
    全部由被告許寶恩1人負責按月清償，直至貸款全額包含利
    息、解除設定費等一切費用由被告許寶恩清償完畢為止，並
    由被告王崇吏出任被告許寶恩就系爭協議契約內容之保證人
    ，而系爭房地貸款經國泰人壽核貸通過後，由國泰人壽於10
    4年9月4日，將2,000,000元匯入原告所有之系爭原告國泰世
    華銀行帳戶後，原告旋於同日將2,000,000元匯入被告許寶
    恩指定之被告王崇吏之帳戶內，並另由原告與被告許寶恩口
    頭成立額外支付原告按月以10,000元計算之利息等情，有系
    爭房地貸款契約書、系爭原告國泰帳戶存摺影本、系爭協議
    契約書等在卷可參(見本院卷21頁至第46頁、第47頁至第49
    頁、第51頁)，並為兩造所不爭執。是原告與被告許寶恩有
    消費借貸合意，且原告已於104年9月4日交付2,000,000元予
    被告許寶恩，並約定為由被告許寶恩向國泰人壽清償系爭房
    地貸款之本金及利息等作為還款方式，而成立消費借貸契約
    關係，復約定就上開借款額外每月支付10,000元之利息，並
    由原告與被告王崇吏就被告許寶恩系爭協議契約所負之債務
    成立普通保證契約關係等情，足堪認定。
  ⒊系爭房地貸款自108年12月起至109年6月止之各期應攤還本息
    ，自108年12月至109年6月分別為13,096元、13,066元、13,
    077元、13,066元、13,066元、12,894元、12,902元，共91,
    167元，因被告許寶恩未依系爭協議契約履行契約，自108年
    12月起各月均由原告完成繳納，並由原告於109年7月1日清
    償系爭房地貸款之全部餘額1,439,331元，有系爭房地貸款1
    09年6月擔保放款明細表、系爭房地貸款放款及繳息明細表
    在卷可考(見本院卷第53頁、第57頁及第277頁至第278頁)，
    為兩造所不爭執。被告許寶恩本應依系爭協議契約向國泰人
    壽履行按期清償系爭房地貸款之本金及利息等，然未依約履
    行，最終係由原告清償，是被告許寶恩因而享有免除依約向
    國泰人壽按期給付金錢之利益，致原告直接受有損害，且被
    告許寶恩受有利益無法律上原因，原告依不當得利法律關係
    ，向被告許寶恩請求給付清償系爭房地貸款之本息及利息等
    ，共1,530,498元(計算式：1,439,331+91,167=1,530,498)
    ，自屬有據，應予准許。
  ⒋又原告與被告許寶恩另為口頭約定每月額外給付原告利息10,
    000元部分，參諸系爭房地貸款期限為104年9月4日至119年9
    月4日止，為15年期，有系爭房地貸款契約書在卷可參(見本
    院卷第25頁)，原告與被告許寶恩口頭成立之利息約定，依
    其等本意應係由原告以系爭房地作為擔保向國泰人壽貸款，
    復由被告許寶恩給付每月10,000元之利息予原告作為對價，
    如被告許寶恩依系爭協議契約按期履行，原告對於系爭房地
    貸款清償完畢前每月有10,000元之收入，自有期待利益。而
    系爭房地貸款餘額因被告未能依系爭協議契約按期履約，故
    由原告於109年7月1日向國泰人壽清償完畢，原告自得請求1
    08年12月至109年6月期間(共7個月)每月利息之10,000元，
    合計共70,000元(計算式：10,000×7=70,000)，此部分亦有
    理由，應予准許，原告就此部分主張逾前開範圍，尚屬無據
    。
  ⒌基上所述，原告得向被告許寶恩請求給付1,600,498元(計算
    式：1,530,498+70,000=1,600,498)。
  ⒍至被告許寶恩辯稱：伊有於106年、107年除夕夜現金交付予
    原告前配偶林子文，也有於104年12月30日、108年1月22日
    匯款270,000元、36,000元至林子文合作金庫銀行帳戶內，
    於107年1月至109年12月期間在草屯國泰人壽樓下存款機，
    以現金卡直接轉入系爭原告國泰世華銀行帳戶內，應已清償
    原告，然為原告否認乙節。依上述舉證責任分配之法則，被
    告許寶恩自應就此節負舉證之責。經查：
  ⑴被告許寶恩曾於104年12月30日、108年1月22日，分別匯款27
    0,000元、36,000元至林子文合作金庫銀行帳戶內，共306,0
    00；被告許寶恩於附表所示之時間、地點，以附表所示之金
    額存入系爭原告國泰世華銀行，有匯款單2張在卷可參(見本
    院卷第313頁)。被告許寶恩於附表所示期間存入系爭原告國
    泰世華銀行帳戶，共738,000元，且原告並不爭執此節。另
    被告許寶恩稱所匯款予林子文之306,000元係為清償系爭協
    議契約所負債務，然為原告所否認，雖林子文為原告前配偶
    ，然於婚姻存續期間夫妻仍為獨立法律主體，對外債務仍係
    各自負責，縱然被告許寶恩提出與林子文Line對話紀錄(見
    本院卷第337頁至第347頁)，然並無顯示對話時間(年、月、
    日)、亦無從該對話內容可資證明上開306,000元為林子文代
    原告收受清償或是被告許寶恩確實有於除夕夜以現金交付林
    子文清償等情，只可間接得知被告許寶恩與林子文間有債務
    糾紛，自無法作為本件中有利被告許寶恩之認定。
  ⑵原告就被告許寶恩自104年10月4日起至108年11月止，已清償
    系爭房地貸款本息662,669元，及每月利息10,000元共500,0
    00元，合計共1,162,669元等情，並不爭執。參以被告許寶
    恩僅於104年10月至108年11月有如期清償系爭房地貸款，期
    數為50期，並與原告所稱已給付口頭約定每月利息10,000元
    ，50期口頭約定利息為500,000元(計算式：10,000×50=500,
    000)乙節相符，相較被告許寶恩所辯且可得證明伊所清償之
    數額更為有利，故足認被告已清償原告系爭協議契約所負債
    務662,669元、口頭利息500,000元，共1,162,669元。　
  ⑶基上所述，被告許寶恩辯稱已清償原告所負債務完畢乙節，
    並無可採。
  ㈡原告未能證明曾對主債務人即被告許寶恩之財產強制執行無
    效果，或目前已發現被告許寶恩之財產不足清償債權，或被
    告許寶恩受破產宣告以前，不得令保證人即被告王崇吏負代
    償債務：
　⒈按「保證人於債權人未就主債務人之財產強制執行而無效果
    前，對於債權人得拒絕清償。」、「有下列各款情形之一者
    ，保證人不得主張前條之權利：一、保證人拋棄前條之權利
    。二、主債務人受破產宣告。三、主債務人之財產不足清償
    其債務。」民法第745條、第746條分別定有明文。次按「稱
    保證者，謂當事人約定，一方於他方之債務人不履行債務時
    ，由其代負履行責任之契約。」民法第739條定有明文。可
    知保證債務具有補充性。民法第745條規定「保證人於債權
    人未就主債務人之財產強制執行而無效果前，對於債權人得
    拒絕清償。」學說上稱為先訴抗辯權或檢索抗辯權。然若保
    證人未到場為先訴抗辯時，實務上認為符合保證債務之補充
    特性，法院仍應為附條件之判決(司法院【74】廳民一字第3
    02號函民事法律問題研究第4輯第120頁討論意旨參照)。足
    見主債務人不履行（即對主債務人之財產強制執行而無效果
    ），非僅屬抗辯權，更為保證債務之本質特性，應屬對保證
    人行使請求權之要件。是以，債權人未能證明曾對主債務人
    之財產強制執行無效果，或目前已發現主債務人之財產不足
    清償債權，或主債務人受破產宣告以前，不得令保證人負代
    償債務。
　⒉查，被告王崇吏就原告與被告許寶恩就系爭協議契約而為普
    通保證，觀之系爭協議契約內容，被告許寶恩對原告所負債
    務範圍包括：系爭房地貸款之本金及利息，全部由被告許寶
    恩負責按月清償，直至貸款全額包含利息、解除設定費等一
    切費用由被告許寶恩清償完畢為止等情，有系爭協議契約書
    在卷可參(見本院卷第51頁)，且為兩造所不爭執，足認被告
    王崇吏對於原告就被告許寶恩關於系爭協議契約約定內容所
    負之相關債務負保證之責，自包括前述因被告許寶恩未依約
    履行系爭協議契約所生對原告所負不當得利之債務，至於保
    證範圍因不包括原告與被告許寶恩另口頭約定之部分，故被
    告王崇吏僅於1,530,498元範圍內負保證之責。又被告王崇
    吏為普通保證人，於本件訴訟中雖未為先訴抗辯權之行使，
    然此先訴抗辯權具有權利之本質，原告尚須證明有曾對主債
    務人之財產強制執行無效果，或目前已發現主債務人之財產
    不足清償債權，或主債務人受破產宣告等情，始得謂被告王
    崇吏須就主債務人即被告許寶恩所負債務負保證之責，然原
    告並未就此情而為舉證，依上開見解意旨，自應就此節之請
    求為附條件判決，原告請求被告王崇吏與被告許寶恩負不真
    正連帶給付責任部分，則屬無據，應予駁回。
五、末按給付無確定期限者，債務人於債權人得請求給付時，經
     其催告而未為給付，自受催告時起，負遲延責任。其經債
    權人起訴而送達訴狀，或依督促程序送達支付命令，或為其
    他 相類之行為者，與催告有同一之效力。民法第229條第2
    項定有明文。而遲延之債務，以支付金錢為標的者，債權人
    得請求依法定利率計算之遲延利息；應負利息之債務，其利
    率未經約定，亦無法律可據者，週年利率為5%。民法第233
    條第1項前段、第203條亦定有明文。本件原告請求被告給付
    其損害，係以支付金錢為標的，而不當得利之請求權，於不
    當得利要件完成即已發生，其給付無確定期限，依上開規定
    ，自應以被告受催告時起負遲延責任，而本件民事起訴狀繕
    本，被告許寶恩於109年11月23日寄存送達，有送達證書在
    卷可參 (見本院卷第75頁)，於109年12月3日生效。從而，
    原告就其請求有理由之部分，併請求自109年12月4日起至清
    償日止，依年息5%計算之遲延利息，自屬有據。　
六、綜上所述，原告依不當得利法律關係向被告許寶恩請求給付
    1,600,498元，及自109年12月4日起至清償日止，依年息5%
    計算之遲延利息，為有理由，自應准許；另被告王崇吏為被
    告許寶恩之保證人，原告依保證之法律關係對被告王崇吏請
    求，自應於對被告許寶恩之財產強制執行無效果時，始由被
    告王崇吏於1,530,498元範圍內給付之，爰判決如主文第1項
    所示。逾此範圍之請求，為無理由，應予駁回。
七、兩造均陳明願供擔保，請准宣告假執行及免為假執行，經核
    均與規定並無不合，爰酌定相當擔保金宣告之。至原告敗訴
    部分，其假執行之聲請，因訴之駁回而失所依附，應併予駁
    回之。
八、本件事證已臻明確，兩造其餘攻擊防禦及證據調查，經審酌
    均與本案之判斷不生影響，毋庸一一論列，併此敘明。
九、訴訟費用之負擔：民事訴訟法第79條。
中　　華　　民　　國　　111 　年　　4 　　月　　12　　日
                    民事第一庭法　官　葛耀陽
以上正本係照原本作成。
如對本判決上訴，須於判決送達後20日內向本院提出上訴狀。
如委任律師提起上訴者，應一併繳納上訴審裁判費。
中　　華　　民　　國　　111 　年　　4 　　月　　13　　日
                              書記官  黃婉淑
附表：
編號 時間 地點 金額(單位：新臺幣/元) 卷證出處 1 107年2月21日 南投縣○○鎮○○路000號B1-7樓(國壽草屯大樓) 30,000 本院卷第198頁 2 107年2月21日 同上 17,000 本院卷第198頁 3 107年4月23日 同上 36,000 本院卷第201頁 4 107年7月10日 同上 30,000 本院卷第204頁 5 107年9月10日 同上 30,000 本院卷第206頁 6 107年9月10日 同上 20,000 本院卷第206頁 7 107年9月20日 同上 30,000 本院卷第206頁 8 107年9月20日 同上 30,000 本院卷第206頁 9 107年9月20日 同上 30,000 本院卷第206頁 10 107年9月20日 同上 30,000 本院卷第206頁 11 107年10月1日 同上 30,000 本院卷第207頁 12 107年10月1日 同上 30,000 本院卷第207頁 13 107年10月1日 同上 20,000 本院卷第207頁 14 107年10月11日 同上 30,000 本院卷第208頁 15 107年10月11日 同上 30,000 本院卷第208頁 16 107年10月11日 同上 30,000 本院卷第208頁 17 107年10月11日 同上 30,000 本院卷第208頁 18 107年11月5日 同上 10,000 本院卷第209頁 19 107年12月3日 同上 25,000 本院卷第209頁 20 107年12月17日 同上 24,000 本院卷第210頁 21 107年12月17日 同上 26,000 本院卷第210頁 22 108年1月7日 同上 20,000 本院卷第211頁 23 108年3月13日 同上 30,000 本院卷第211頁 24 108年3月13日 同上 30,000 本院卷第211頁 25 108年3月13日 同上 30,000 本院卷第211頁 26 108年3月13日 同上 30,000 本院卷第212頁 27 108年3月13日 同上 30,000 本院卷第212頁 合計   738,000